臺灣苗栗地方法院刑事判決　　　　　　　　　　　　　九十二年度易字第四六六號
　　公　訴　人　臺灣苗栗地方法院檢察署檢察官
　　被　　　告　甲○○　男　四.
右列被告因家暴傷害等案件，經檢察官聲請簡易判決處刑（九十二年度偵字第一七一
０號），本院認有刑事訴訟法第四百五十一條之一第四項但書所列情形，改依通常程
序，本院於準備程序進行中，被告就被訴事實為有罪之陳述，經告知被告簡式審判程
序之旨，並聽取當事人之意見後，裁定進行簡式審判程序，判決如左：
    主  文
甲○○以強暴妨害人行使權利者，處拘役壹拾伍日，如易科罰金以參佰元折算壹日。
緩刑貳年，緩刑期內付保護管束，並禁止對乙○○實施家庭暴力行為。
        事  實
一、甲○○與乙○○為夫妻關係，二人為家庭暴力防治法第三條第一款所稱之家庭成
    員。甲○○因於民國九十二年四月二十三日下午五時二十分，因乙○○拒絕前往
    苗栗縣國華路及中山路口載其回家，早生不滿。後於同日晚上六時許，甲○○在
    苗栗縣苗栗市○○里○○路與正發路口，巧見乙○○騎機車停在馬路上，等待紅
    綠燈，甲○○即上前質問。乙○○見狀欲騎車離去，甲○○為阻止其離去，竟基
    於妨害乙○○自由離開權利的犯意，並明知用力抓住人之手會導致他人受傷，竟
    基於不確定傷害之犯意，強行將乙○○攔下，並用力抓住乙○○的雙手，導致乙
    ○○因此受有左手大臂瘀青挫傷十二×四公分、右手背挫瘀傷二×二公分之傷害
    〈傷害罪業經撤回〉。
二、案經告訴人乙○○訴由苗栗縣警察局苗栗分局報告臺灣苗栗地方法院檢察署檢察
    官偵查聲請簡易判決處刑，後經本院認告訴人乙○○撤回傷害罪部分，不適宜簡
    易處刑因此改依通常程序審理。本院於準備程序進行中，被告就被訴事實為有罪
    之陳述，經告知被告簡式審判程序之旨，並聽取當事人之意見後，裁定進行簡式
    審判程序。
　　　　　　 理  由
一、被告甲○○於前開時間地點，就其攔下騎機車之配偶乙○○，並抓傷乙○○之事
    實於本院審理時坦白承認，核與告訴人乙○○之指訴情節相符，並經目擊證人黃
    立來於偵查中證述明確，並有驗傷診斷書附卷可稽。又被告明知其用力抓住告訴
    人乙○○手臂之行為，會導致手臂受傷，為被告所自承，但其仍執意為之，是其
    於行為時有傷害之未必故意甚明。因此被告自白與事實相符，本件事證明確，被
    告罪行，足以認定，應予論罪科刑。
二、核被告所為，係犯刑法第三百零四條第一項之強制罪。因此審酌被告之素行狀況
    、犯罪動機在阻止其妻乙○○離去、手段使用強制手段、目的與其妻理論相處問
    題、導致其妻受傷無法自由離去所生危害及犯罪後取得其妻之諒解，其妻即告訴
    人乙○○撤回傷害罪並不願意追究強制罪，有悔過遷善之良好態度，檢察官之求
    刑等一切情狀，量處如主文所示之刑，並諭知易科罰金之折算標準。末查被告前
    未曾受有期徒刑以上刑之宣告，有臺灣高等法院被告全國前案紀錄表一件在卷可
    按，其因一時思慮欠周，致觸犯本案犯行，經此刑之教訓後，當知所警惕，信無
    再犯之虞，本院綜核上情，認前開對其所宣告之刑，以暫不執行為適當，爰併宣
    告緩刑二年，以啟自新。按犯家庭暴力罪或違反保護令罪而受緩刑之宣告者，在
    緩刑期內應付保護管束，並得命被告於緩刑保護管束期間內，遵守一定事項，家
    庭暴力防治法第三十條第一、二項定有明文，本件被害人並未向本院家事法庭聲
    請核發民事通常保護令，實有必要命被告於緩刑期內應付保護管束，使被告建立
    正確之法律觀念，且於緩刑付保護管束期間內，禁止對乙○○實施家庭暴力行為
    ，以達家庭暴力防治法為促進家庭和諧，防治家庭暴力行為及保護被害人權益之
    立法目的，並由地方法院檢察署執行檢察官及觀護人予以適當之督促落實。
三、另公訴意旨略以：被告於前開時間地點，強行將乙○○攔下，並明知用力抓住人
    之之手會導致他人受傷，竟基於不確定傷害之犯意，仍用力抓住乙○○的雙手，
    導致乙○○因此受有左手大臂瘀青挫傷十二Ｘ四公分、右手背挫瘀傷二Ｘ二公分
    之傷害，因認被告涉有刑法第二百百七十七條第一項之傷害罪嫌。按告訴乃論之
　　罪，告訴人於第一審辯論終結前得撤回其告訴，又告訴經撤回者，應諭知不受理
    之判決，刑事訴訟法第二百三十八條第一項、第三百零三條第三款分別定有明文
    。查本件告訴人乙○○告訴被告傷害案件，起訴書認係觸犯刑法第二百七十七條
    第一項之罪，依同法第二百八十七條前段之規定，須告訴乃論，已經乙○○具狀
    撤回告訴，亦有「刑事撤回告訴狀」附卷足憑。惟公訴人認此與前開被告所犯強
    制罪，有方法結果之牽連關係，屬裁判上一罪，故本院就此不另為公訴不受理之
    諭知，附此敘明。
據上論斷，應依刑事訴訟法第四百五十二條、第二百七十三條之一第一項、第二百九
十九條第一項前段，家庭暴力防治法第三十條第一項、第二項第一款，刑法第三百零
四條第一項、第四十一條第一項前段、第七十四條第一款，罰金罰鍰提高標準條例第
一條前段、第二條，判決如主文。
本案經檢察官黃智炫到庭執行職務。
中　　　華　　　民　　　國　　九十三　　年　　　二　　　月　　　三　　　日
                                    臺灣苗栗地方法院刑事第三庭
                                        法  官  張  珈  禎
右正本證明與原本無異。
如不服本判決，應於送達後十日內，向本院提出上訴狀。
                                        書記官  張  文  玲
中　　　華　　　民　　　國　　九十三　　年　　　二　　　月　　　三　　　日
附錄本案論罪科刑法條全文：
刑法第三百零四條
以強暴、脅迫使人行無義務之事或妨害人行使權利者，處三年以下有期徒刑、拘役或
三百元以下罰金。
前項之未遂犯罰之。
